臺灣高雄地方法院民事判決
111年度雄小字第1519號
原      告  富邦產物保險股份有限公司

法定代理人  賴榮崇  
訴訟代理人  王裕元  
被      告  陳韋誠  
上列當事人間請求損害賠償事件，本院於民國111年8月3日言詞
辯論終結，判決如下：
    主      文
被告應給付原告新臺幣陸萬壹仟零伍拾陸元，及自民國一一一年
五月二十日起至清償日止，按年息百分之五計算之利息。
原告其餘之訴駁回。
訴訟費用新臺幣壹仟元由被告負擔。
本判決第一項得假執行。但被告如以新臺幣陸萬壹仟零伍拾陸元
為原告預供擔保，得免為假執行。
    事實及理由
一、本件被告經合法通知，未於言詞辯論期日到場，核無民事訴
    法第386條各款所列情形，爰依原告聲請，由其一造辯論而
    為判決。
二、原告主張：被告於民國109年6月21日10時20分許，騎乘車牌
    號碼000-0000號普通重型機車，行經高雄市○○區○○路000○0
    號房屋前道路時，因未注意車前狀況，為閃避前車，切換車
    道後自摔，所騎機車向前滑行致碰撞由原告所承保、訴外人
    陳○○駕駛其所有之車牌號碼000-0000號自用小客車（下稱系
    爭車輛），致系爭車輛受有損壞（下稱系爭事故），經送修
    後共計支出修繕費用新臺幣（下同）83,053元（含工資19,7
    03元、零件費用63,350元），原告已依保險契約給付前開費
    用。為此，爰依民法侵權行為及保險法保險代位之法律關係
    提起本訴等語。並聲明：被告應給付原告83,053元，及自起
    訴狀繕本送達翌日起至清償日止，按年息5％計算之利息。
三、被告未於言詞辯論期日到庭，亦未提出書狀作何聲明或陳述
    。
四、本院之判斷：
（一）按汽車、機車或其他非依軌道行駛之動力車輛，在使用中
      加損害於他人者，駕駛人應賠償因此所生之損害；被保險
      人因保險人應負保險責任之損失發生，而對於第三人有損
      失賠償請求權者，保險人得於給付賠償金額後，代位行使
      被保險人對於第三人之請求權；但其所請求之數額，以不
      逾賠償金額為限，民法第191條之2前段、保險法第53條第
      1項分別定有明文。次按汽車行駛時，駕駛人應注意車前
      狀況及兩車並行之間隔，並隨時採取必要之安全措施，道
      路交通安全規則第94條第3項前段亦有明文。查原告主張
      之上開事實，有高雄市政府警察局交通警察大隊於111年5
      月16日函送之交通事故初步分析研判表、現場照片黏貼記
      錄表、道路交通事故現場圖、道路交通事故調查報告表及
      談話紀錄表等可佐（本院卷第51至77頁）。而被告經本院
      合法通知，未於言詞辯論期日到場爭執，復未提出書狀答
      辯以供本院斟酌，依民事訴訟法第280條第3項準用第1項
      規定，視同自認，本院依前揭證據調查之結果，認原告主
      張之事實為真正。又系爭車輛為陳○○所有，為原告所承保
      車體險之車輛，原告因系爭事故業依保險契約給付賠償金
      83,053元，有系爭車輛行照、估價單、統一發票、汽（機
      ）車險理賠申請書等在卷可稽（本院卷第15至21頁、第37
      頁），自得代位陳○○行使對被告之損害賠償請求權。
（二）再按負損害賠償責任者，除法律另有規定或契約另有訂定
      外，應回復他方損害發生前之原狀；債權人得請求支付回
      復原狀所必要之費用，以代回復原狀，民法第213條第1項
      、第3項定有明文。損害賠償之目的，在填補所生之損害
      ，其應回復者非原來狀態，而係應有狀態；物被毀損時，
      被害人除得依民法第196條請求賠償外，並不排除民法第2
      13條至第215條之適用。依民法第196條請求賠償物被毀損
      所減少之價額，得以修復費用為估定之標準，但以必要者
      為限。是損害賠償既係在填補被害人所受之損害，使其回
      復應有狀態，並不使之另外受利，故被害人修理材料以新
      品換舊品者，自應予以折舊。又依行政院所頒之固定資產
      耐用年數表及固定資產折舊率表，汽車耐用年數為5年，
      依平均法計算其折舊結果（即以固定資產成本減除殘價後
      之餘額，按固定資產耐用年數表規定之耐用年數平均分攤
      ，計算折舊額），每年折舊率為5分之1。查系爭車輛於10
      7年6月出廠（參酌民法第124條第2項規定，推定出廠日為
      該年月15日），有系爭行照可佐（本院卷第21頁），距離
      系爭事故發生時即109年6月21日已使用2年1月（不滿1月
      ，以1月計）。是依估價單所載（本院卷第17至19頁），
      系爭車輛維修之零件費用為63,350元，參酌營利事業所得
      稅查核準則第95條第7款就折舊部分之計算規定，零件扣
      除折舊後之修復費用估定為41,353元【計算方式：1.殘價
      ＝取得成本÷(耐用年數＋1)即63,350元÷(5+1)≒10,558元（
      小數點以下四捨五入）；2.折舊額＝（取得成本－殘價）×1
      /（耐用年數）×（使用年數）即（63,350元－10,558元）×
      1/5×（2+1/12）≒21,997元（小數點以下四捨五入）；3.
      扣除折舊後價值＝（新品取得成本－折舊額）即63,350元－2
      1,997元＝41,353元】，再加計無庸折舊之工資19,703元，
      故原告得代位請求之修復費用為61,056元（計算式：41,3
      53元＋19,703元＝61,056元）。
五、綜上所述，原告依據侵權行為及保險代位之法律關係，請求
    被告給付61,056元，及自起訴狀繕本送達（110年5月9日寄
    存送達，見本院卷第49頁送達證書，經10日生效）翌日即11
    0年5月20日起至清償日止，按年息5％計算之利息，為有理由
    ，應予准許。至逾此範圍之請求，為無理由，應予駁回。
六、本件係依小額程序為被告敗訴之判決，依民事訴訟法第436
    條之20規定，應依職權宣告假執行，並依同法第392條第2項
    規定，依職權宣告被告如預供擔保後，得免為假執行。
七、本件兩造各為一部勝訴、一部敗訴，因原告非無提起本件訴
    訟之必要，且起訴後應徵之裁判費至少為1,000元（民事訴
    訟法第77條之13規定參照），是本院認依民事訴訟法第79條
    規定，酌量情形由被告全部負擔。
中　　華　　民　　國　　111 　年　　8 　　月　　17　　日
                    高雄簡易庭  法　官  顏珮珊
以上正本係照原本作成。
民事訴訟法第436條之24第2項：對於本判決之上訴，非以違背法
令為理由，不得為之。
如對本判決上訴，須於判決送達後20日內向本院提出上訴狀，並
須表明原判決所違背之法令及其具體內容與依訴訟資料可認為原
判決有違背法令之具體事實之上訴理由。（均須按他造當事人之
人數附繕本）。
中　　華　　民　　國　　111 　年　　8 　　月　　17　　日
                                書記官  林雅姿